【裁判字號】    95,易,995
【裁判日期】    951023
【裁判案由】    毒品危害防制條例
【裁判全文】
臺灣士林地方法院刑事判決               95年度易字第995號
公  訴  人  臺灣士林地方法院檢察署檢察官
被      告  甲○○
上列被告因毒品危害防制條例案件，經檢察官提起公訴（95年度
毒偵字第1286號、1473號）及併案審理（95年度毒偵字第1881號
），本院判決如下：
    主  文
甲○○連續施用第二級毒品，累犯，處有期徒刑柒月，又施用第
二級毒品，累犯，處有期徒刑伍月，扣案安非他命壹包（淨重零
點二五公克）暨安非他命殘渣袋內殘留之安非他命，均沒收銷毀
之，安非他命包裝袋壹個、殘渣袋壹個均沒收。應執行有期徒刑
拾月，扣案安非他命壹包（淨重零點二五公克）暨安非他命殘渣
袋內殘留之安非他命，均沒收銷毀之，安非他命包裝袋壹個、殘
渣袋壹個均沒收。
    事  實
一、甲○○前於民國92年間因施用第一、二級毒品案件，經本院
    裁定送觀察、勒戒後，認有繼續施用毒品之傾向，本院乃裁
    定送強制戒治，於93年1 月9 日因毒品危害防制條例修正而
    釋放，本院並以93年度訴字第24號判決，判處施用第一級毒
    品部分，有期徒刑六月，施用第二級毒品部分，有期徒刑五
    月，定應執行刑十月，嗣臺灣高等法院以93年度上訴字第10
    46號判決駁回上訴確定，於94年5月23日縮短刑期執行完畢
    。詎猶不知悛悔，於前案強制戒治執行完畢釋放後五年內，
    復基於施用第二級毒品安非他命之概括犯意，自95年5 月初
    某日起迄95年5 月23日止，在臺北縣三芝鄉○○街○段6號4
    樓住處，以將安非他命置於吸食器內燒烤，吸食其產生煙霧
    之方式，連續施用第二級毒品安非他命多次。另於95年7 月
    20日20時許（起訴書誤為19日某時，應予更正）以相同方式
    ，在上址施用第二級毒品安非他命。嗣因其為列管毒品人口
    ，於95年5 月23日為警採尿送驗結果，呈安非他命類陽性反
    應。警方復於95年7 月24日採尿送驗結果，亦呈安非他命類
    陽性反應，並於95年7 月26日  晚上6 時30分許，為警在其
    上址住處搜索扣得第二級毒品安非他命一包（毛重零點四五
    公克，淨重零點二五公克）及殘渣袋一個。
二、案經臺北縣政府警察局淡水分局報請臺灣士林地方法院檢察
    署檢察官偵查起訴及併案審理。
    理  由
一、程序方面：本件被告所犯係死刑、無期徒刑、最輕本刑為3
    年以上有期徒刑以外之罪，其於準備程序中就被訴事實為有
    罪之陳述，經告知簡式審判程序之旨，並聽取公訴人、被告
    之意見後，本院合議庭依刑事訴訟法第273 條之1 第1 項規
    定，裁定由受命法官獨任進行簡式審判程序，合先敘明。
二、上開事實業據被告坦承不諱，且其為警查獲時採集之尿液檢
    體，送驗結果均呈安非他命類陽性反應，有臺灣檢驗科技股
    份有限公司95年6 月7 日編號CH/2006/51418 號、95年8 月
    10日編號CH/2006/8 月10日編號CH/2006/71406 號、95年8
    月18日編號CH/2006/80308 號濫用藥物尿液檢驗報告各在卷
    可參（毒偵字第一二八六號卷第七頁、二六頁，毒偵字第一
    八八一號卷第七頁及本院卷第八四頁），並有被告所有供施
    用供施用第二級毒品所用之安非他命一包，及安非他命殘渣
    袋一個扣案可佐，其中安非他命部分經鑑驗確呈安非他命陽
    性反應等情，有初步鑑驗報告單等在卷可參（毒偵字第一四
    七三號卷第二二頁），足認被告自白有證據可佐，堪予採信
    。又被告前因施用第一、二級毒品案件，經本院裁定送觀察
    、勒戒後，認有繼續施用毒品之傾向，本院乃裁定送強制戒
    治，於93年1 月9 日因毒品危害防制條例修正而釋放，本院
    並以93年度訴字第24號判決，判處施用第一級毒品部分，有
    期徒刑六月，施用第二級毒品部分，有期徒刑五月，定應執
    行刑十月，嗣臺灣高等法院以93年度上訴字第10 46 號判決
    駁回上訴確定等情，有全國刑案資料查註表在卷可參，足認
    被告於強制戒治執行完畢五年內，再犯施用毒品之事實，事
    証明確，被告犯行洵堪認定。至於起訴書所載被告於95年7
    月19日施用毒品乙節，固有被告警詢筆錄可參，惟被告又稱
    ：係七月二十日二十時許等語（毒偵字第一八八一號卷五頁
    ，本院卷第八九頁），衡諸被告係於96年07月24日採尿（同
    上偵卷頁）且鑑驗呈陽性，則其最多當係九十六小時內施用
    ，亦即7 月20日施用，因此，本院認應以7 月20日為可採，
    起訴書所載，尚屬誤會，應予更正。另起訴書認被告係於95
    年5 月23日為警採尿回溯96小時內之某時，施用安非他命乙
    節，經查被告已坦承係95年5 月23日當日施用（本院卷第八
    八頁），本院爰認定應係95年5 月23日施用，並予敘明。
三、按刑法已於九十五年七月一日修正生效，並刪除連續犯規定
    ，因此，連續犯數行為發生在新法施行前者，於新法施行後
    ，應適用最有利於行為人之法律，至於其中部分行為發生在
    新法施行後者，該部分不能論以連續犯，最高法院95年第8
    次刑事庭會議決議五之4 參照，亦即修正前後之行為應併罰
    （台灣高等法院暨所屬法院因應新修正刑法施行座談會編第
    七七頁參照），故核被告所為，均係犯毒品危害防制條例
    第十條第二項之施用第二級毒品罪。被告因施用第二級毒品
    安非他命，而持有之行為，已為其施用行為吸收，不另論罪
    。其中被告於九十五年五月初至五月二十三日之間，先後
    多次施用第二級毒品之行為，時間緊接，犯罪構成要件相同
    ，顯係基於概括犯意反覆為之，為連續犯，應依法加重其刑
    。再被告有如犯罪事實欄所載之論罪科刑執行情形，有全
    國刑案資料查註表及法務部全國檢察官線上查詢刑案人犯在
    監所最新資料報表附卷可稽，其受有期徒刑執行完畢後，五
    年內再故意犯本件有期徒刑以上，均為累犯，有關上開部
    分應依修正前刑法第四十七條規定遞加重其刑，其餘部分（
    即九十五年七月二十日）應依修正後刑法第四十七條第一項
    規定加重其刑。又被告所犯上開二罪，如前所述，應分論
    併罰。另刑法於九十五年七月一日修正生效，刪除連續犯
    之規定，且第五十一條第五款有關定應執行刑，將最高有期
    徒刑二十年修正為三十年，比較新舊法，自以連續犯之一刑
    罰，及最高刑度二十年為有利被告，依刑法第二條第一項前
    段規定，有關被告上開修正前所犯，暨定應執行刑部分，自
    應適用修正前法律，核予敘明。爰審酌被告犯罪之動機、
    目的、手段，吸食毒品乃自殘行為，暨被告施用時間、犯罪
    所生之損害，及犯罪坦承態度，檢察官求處有期徒刑壹年四
    月尚嫌過重等一切情狀，分別量處如主文所示之刑，並定應
    執行刑。扣案安非他命壹包（淨重零點二五公克）暨安非
    他命殘渣袋壹個內殘留之毒品安非他命，爰依毒品危害防制
    條例第十八條第一項前段宣告沒收銷毀之。至於安非他命包
    裝袋壹個及安非他命殘渣袋壹個，為被告所有供吸食毒品犯
    罪所用（本院卷第八九頁），應依刑法第三十八條第一項二
    款宣告沒收。
據上論斷，應依刑事訴訟法第二百七十三條之一第一項，第二百
九十九條第一項前段、毒品危害防制條例第十條第二項，第十八
條第一項前段，刑法第十一條前段，刑法第二條第一項前段，修
正前刑法第五十六條，第三十八條第一項第二款，第五十一條第
五款，刑法第四十七條，修正後刑法第四十七條第一項，判決如
主文。
本案經檢察官黃德松到庭執行職務
中    華    民    國    95    年    10    月    23    日
                  刑事第五庭法  官  周政達
以上正本證明與原本無異。
如不服本判決，應於判決送達後10日內，向本院提出上訴狀。
                            書記官  陳佳伶
中    華    民    國    95    年    10    月    23    日
附錄本案所犯法條全文
毒品危害防制條例第10條
施用第一級毒品者，處 6 月以上 5 年以下有期徒刑。
施用第二級毒品者，處 3 年以下有期徒刑。


司法院資訊處製作；財團法人民間司法改革基金會備份。
